臺灣屏東地方法院刑事判決　　　　　　　 94年度訴字第805號
公　訴　人　臺灣屏東地方法院檢察署檢察官
被　　　告　甲○○
上列被告因違反毒品危害防制條例案件，經檢察官提起公訴（94
年度毒偵字第1541號），本院裁定改依簡式審判程序審理，判決
如下：
    主  文
甲○○連續施用第一級毒品，處有期徒刑捌月。扣案之海洛因壹
包（淨重：零點壹肆公克、空包裝重：零點壹玖公克）、含有海
洛因成分之注射針筒壹支，均沒收銷燬之。又連續施用第二級毒
品，處有期徒刑肆月。應執行有期徒刑拾月。扣案之海洛因壹包
（淨重：零點壹肆公克、空包裝重：零點壹玖公克）、含有海洛
因成分之注射針筒壹支，均沒收銷燬之。
    事　實
一、甲○○前於民國92間因施用毒品案件，經臺灣高雄地方法院
    92年度毒聲字第1267號裁定送觀察、勒戒後，認有繼續施用
    毒品傾向，再經同法院以92年度毒聲字第1869號裁定送戒治
    處所施以強制戒治，嗣經同法院以92年度毒聲字第5080號裁
    定停止戒治並付保護管束，於93年3 月28日保護管束期滿，
    未經撤銷停止戒治處分，強制戒治視為執行完畢。詎其猶不
    知悔改，仍未戒除毒癮，於強制戒治執行完畢釋放後，5 年
    內復分別基於施用第一級毒品海洛因、第二級毒品甲基安非
    他命之概括犯意，自94年6 月10日起至同年月13日止，將海
    洛因加礦泉水稀釋後，以注射針筒注射之方式，及自94年 6
    月1 日起至同年月13日23時48分採尿時起回溯72小時內某時
    止，將甲基安非他命燒烤產生煙氣以口鼻吸食之方式，連續
    在屏東市○○路上之加油站廁所內施用海洛因及甲基安非他
    命多次。嗣於94年6 月13日21時50分許，在屏東市○○路上
    因行跡可疑為警查獲，並扣得第一級毒品海洛因1 包（淨重
    ：0.14公克、空包裝重：0.19公克）及含有第1 級毒品海洛
    因成分之注射針筒1 支。
二、案經屏東縣警察局屏東分局報請臺灣屏東地方法院檢察署檢
    察官偵查起訴。
    理　由
一、上開事實，業據被告甲○○坦承不諱，且被告為警查獲時採
    尿送驗結果，呈嗎啡（即海洛因水解後之反應）及甲基安非
    他命之陽性反應，有臺灣檢驗科技股份有限公司94年6 月30
    日KＺ000000000000號濫用藥物尿液檢驗報告1 紙在卷可證。
    又扣案之白粉1 包（淨重：0.14公克、空包裝重：0.19公克
    ），經送法務部調查局鑑驗結果含第一級毒品海洛因成分，
    有該局94年8 月31日調科壹字第240003774 號鑑定通知書 1
    紙在卷可佐；而扣案之注射針筒1 支，經送高雄醫學大學附
    設中和紀念醫院檢驗結果，有海洛因陽性反應，顯然沾附有
    第一級毒品海洛因成分之事實，復有該院檢驗報告1 紙在卷
    可考，上述鑑驗結果，均係檢驗機關本於專業知識及以精密
    儀器或科學檢驗方法所得之結論，自可憑信。是以，被告自
    白與事實相符，堪以採信。又被告前於92年間因施用毒品案
    件，經臺灣高雄地方法院92年度毒聲字第1267號裁定送觀察
    、勒戒後，認有繼續施用毒品傾向，再經同法院以92年度毒
    聲字第1869號裁定送戒治處所施以強制戒治，嗣經同法院以
    92年度毒聲字第5080號裁定停止戒治並付保護管束，於93年
    3 月28日保護管束期滿，未經撤銷停止戒治處分，強制戒治
    視為執行完畢，此有臺灣屏東地方法院檢察署刑案資料查註
    紀錄表及臺灣高等法院被告全國前案紀錄表各1 份在卷可參
    。從而，本件事證明確，被告犯行堪予認定。
二、查海洛因及甲基安非他命分屬毒品危害防制條例第2 條第 2
    項第1 款、第2 款所稱之第一級、第二級毒品，均不得持有
    、施用，被告竟持以施用，核其所為，係犯同條例第10條第
    1 項之施用第一級毒品罪及同條例第2 項之施用第二級毒品
    罪。其施用前持有海洛因及甲基安非他命之低度行為，應為
    施用之高度行為所吸收，均不另論罪。其先後多次施用海洛
    因、甲基安非他命之行為，均時間緊接，觸犯構成要件相同
    之罪名，顯係基於概括犯意反覆為之，皆為連續犯，均應以
    1 罪論，並加重其刑。其所犯上述2 罪，犯意各別，行為互
    異，應予分別論罪，合併處罰。爰審酌被告素行非佳，經觀
    察、勒戒及強制戒治後，仍未能戒除毒癮，顯見其無戒毒悔
    改之意，惟念其施用毒品乃自戕行為，及其施用毒品之期間
    、次數、犯罪後坦認犯行，態度尚稱良好等一切情狀，分別
    量處如主文所示之刑，並定其應執行之刑。扣案之海洛因 1
    包（淨重：0.14公克、空包裝重：0.19公克），為第一級毒
    品，已如前述；含有第一級毒品海洛因成分之注射針筒1 支
    ，因與第一級毒品海洛因無法分離，均應依毒品危害防制條
    例第18條第1 項前段規定沒收銷燬之。
據上論斷，應依刑事訴訟法第273 條之1 第1 項、第299 條第 1
項前段，毒品危害防制條例第10第1 項、第2 項、第18條第1 項
前段，刑法第11條、第56條、第51條第5 款，判決如主文。
本案經檢察官鍾仁松到庭執行職務。
中　　華　　民　　國　　94　　年　　9 　　月　　29　　日
                  刑事第二庭  法  官   蘇碧珠
右正本證明與原本無異。
如不服本判決應於收受本判決送達後十日內向本院提出上訴書狀
，其未敘述上訴理由者，並得於提起上訴後十日內向本院補提理
由書狀（均須按他造當事人之人數附繕本）「切勿逕送上級法院
」
                              書記官   賀燕花
中　　華　　民　　國　　94　　年　　9 　　月　　29　　日
附錄本案論罪科刑法條全文
毒品危害防制條例第10條：
施用第一級毒品者，處6月以上5年以下有期徒刑。
施用第二級毒品者，處3年以下有期徒刑。
